# 计入开发成本的资本化利息、差旅费等在现金流量表中如何列示

提问人：慕颜韵 时间：2020-02-21 08:05:28
以下为搜到的答案，但对第一条尚有疑问，劳保用品和差旅费在“支付其他与经营活动有关的现金”是否更合适？
1.对发生工资、福利费、劳保用品。差旅费、建议填在“现金流量项目：支付给职工作以及为职工支付的现金；
2.对发生的修理费、办公费、水电费等费用建议填在“现金流量项目：支付的其他与经营活动有关的现金栏目。

回答人：chenyiwei
1 、是指房地产项目开发成本，还是研究开发支出？
2 、如果是指研究开发支出，则是指资本化支出还是费用化支出？
你的理解针对费用化的研究开发支出总体上是合理的（但对于劳保用品支出，不属于职工薪酬，对应的现金流量应在“支付的其他与经营活动有关的现金”列报。）
针对资本化的开发支出对应的各项支出，包括职工薪酬、均在“购建固定资产、无形资产和其他长期资产支付的现金”中列报。

提问人：慕颜韵 时间：2020-02-22 08:05:28
谢谢陈版主不好意思，学生的问题太粗糙了，重新补充下
房地产开发项目，开发成本的资本化利息，现金流量表中如何列示？

回答人：chenyiwei
筹资活动——支付利润、股利和偿付利息支付的现金。